【裁判字號】    89,易,346
【裁判日期】    890831
【裁判案由】    傷害等
【裁判全文】
臺灣苗栗地方法院刑事判決                          八十九年度易字第三四六號
    公  訴  人  臺灣苗栗地方法院檢察署檢察官
    被      告  丙○○
右列被告因傷害等案件，經檢察官提起公訴（八十九年度偵字第五八六號），本院判
決如左：
    主  文
丙○○連續以加害生命、財產之事，恐嚇他人，致生危害於安全，處有期徒刑參月，
如易科罰金，以參佰元折算壹日，緩刑貳年。
其餘被訴傷害部分公訴不受理。
    事  實
一、丙○○明知其頭部因民國七十三年間車禍曾受有傷害，可能發生酒後失控之行為
    ，於民國八十八年十一月二十九日下午，仍與朋友在家中飲酒，於同日十七時三
    十分許，在苗栗縣竹南鎮新南里五谷王六十一之二號其鄰居乙○○住宅前，因細
    故與乙○○發生口角，竟萌生恐嚇之概括犯意，先向乙○○恫稱「要放火燒你們
    家，讓你們家死光光」等加害他人生命、財產之事，恐嚇乙○○，使乙○○心生
    畏懼，嗣乙○○之妻甲○○○因聽聞外面吵鬧而外出查看時，丙○○竟基於傷害
    之犯意，摑掌甲○○○耳光，使甲○○○因而倒地並受有左臉紅腫瘀青、右肘挫
    傷之傷害後，傷害部分業據撤回告訴，容候補述，丙○○復承上開恐嚇之概括犯
    意，向甲○○○恫稱：「要燒你全家，好變鬼」等語，以此加害生命、財產之事
    ，恐嚇甲○○○，使其心生畏懼。
二、案經甲○○○訴由苗栗縣警察局竹南分局報請臺灣苗栗地方法院檢察署檢察官偵
    查起訴。
    理  由
壹、有罪部分：
一、訊據被告丙○○矢口否認恐嚇之犯行，辯稱：伊已酒醉無復記憶有無恐嚇被害人
    乙○○及甲○○○，且其頭部因民國七十三年間車禍曾受有傷害，可能因此發生
    酒後失控之行為等語。惟查右揭犯罪事實，業據被害人乙○○及甲○○○指訴綦
    詳，互核其等供述相符，參以被害人與被告互為鄰居，感情尚稱和睦，而被告事
    後聽其家人說明案發時曾有失控之行為，均據被告供認屬實，是被害人等所言當
    為實在，足以採信。又被告曾因車禍導致頭部受傷，酒後時有失控情事發生，除
    為被告所明知並供認無訛外，並經證人即被告之友人丁○○結證明確，且有馬偕
    紀念醫院八十九年六月二十七日函文及出院病歷摘要在卷可稽，是被告既已明知
    其會因酒後有失控行為，猶執意為之，且飲酒係自行招致之行為，不得據以為減
    輕刑責之卸口（最高法院八十一年臺上字第六二五八號判決可資參照），是被告
    之酒後失控並不影響恐嚇罪之成立。綜上所述，被告空言否認，無非卸詞，不足
    採信，本件事證明確，被告犯行堪以認定。
二、核被告所為，係犯刑法第三百零五條之恐嚇罪。被告先後二次行為，時間緊接，
    犯罪構成要件相同，顯係基於概括犯意而為之，為連續犯，應依法加重其刑；公
    訴人雖未就被告對乙○○之恐嚇行為起訴，惟此部分與其起訴論罪部分，有連續
    犯之裁判上一罪關係，為起訴效力所及，基於審判不可分原則，本院自得併予審
    理，附此敘明。爰審酌被告犯罪之動機、目的、手段，犯罪所生之危害、犯罪後
    態度尚稱良好及被告就傷害行為已與告訴人達成和解，告訴人並已撤回傷害告訴
    等一切情狀，量處如主文所示之刑，並諭知易科罰金之折算標準。末查被告前未
    曾受有期徒刑以上刑之宣告，有臺灣苗栗法地方院檢察署刑案資料查註紀錄表及
    臺灣高等法院被告全國前案紀錄表各一紙在卷可按，被告經此教訓，當知警惕而
    無再犯之虞，本院綜核各情，所宣告之刑，認以暫不執行為適當，併予宣告緩刑
    二年，以啟自新。
貳、公訴不受理部分：
一、公訴意旨另略以：被告丙○○於八十八年十一月二十九日十七時三十分許，在苗
    栗縣竹南鎮新南里五谷王六十一之二號前，因細故與甲○○○發生口角，竟摑掌
    甲○○○耳光，使甲○○○因而倒地並受有左臉紅腫瘀青、右肘挫傷之傷害，因
    認被告涉有刑法第二百七十七條第一項之傷害罪嫌云云。
二、按告訴乃論之罪，告訴人於第一審辯論終結前，得撤回其告訴；又告訴經撤回者
    ，應諭知不受理之判決，刑事訴訟法第二百三十八條第一項、第三百零三條第三
    款分別定有明文。查本件告訴人甲○○○告訴被告傷害案件，起訴書認係觸犯刑
    法第二百七十七條第一項之罪，依同法第二百八十七條前段之規定，須告訴乃論
    ，茲據告訴人甲○○○撤回告訴，揆諸前開說明，自應諭知不受理之判決。
據上論斷，應依刑事訴訟法第二百九十九條第一項前段、第三百零三條第三款，刑法
第五十六條、第三百零五條、第四十一條、第七十四條第一款，罰金罰鍰提高標準條
例第一項前段、第二條，判決如主文。
本案經檢察官蔡宗熙到場執行職務
中      華      民      國    八十九    年      八      月    三十一    日
                                  臺灣苗栗地方法院刑事庭
                                      審判長法  官  吳 炳 桂
                                            法  官  張 珈 禎
                                            法  官  黃 建 都
右正本證明與原本無異
如不服本判決，應於送達後十日內向本院提出上訴狀（須附繕本），上訴於臺灣高等
法院臺中分院。
                                            書記官  黃 士 益
中      華      民      國     八十九   年      九      月      一      日
附錄論罪科刑法條
刑法第三百零五條
以加害生命、身體、自由、名譽、財產之事，恐嚇他人致生危害於安全者，處二年以
下有期徒刑、拘役或三百元以下罰金。


司法院資訊處製作；財團法人民間司法改革基金會備份。
